臺灣彰化地方法院刑事判決　　　　　　　94年度訴字第1319號
公　訴　人　臺灣彰化地方法院檢察署檢察官
被　　　告　甲○○
上列被告因違反毒品危害防制條例案件，經檢察官提起公訴（94
年度毒偵字第2329號），及移送併辦（94年度毒偵字第1027號）
，於本院準備程序中，被告就被訴事實為有罪之陳述，經裁定改
行簡式審判程序，本院判決如下：
    主  文
甲○○連續施用第一級毒品，處有期徒刑捌月，扣案之摻有海洛
因之香菸壹支沒收銷燬之，注射針筒壹支沒收。
    事  實
一、甲○○前因竊盜案件，經臺灣彰化地方法院以91年度易字第
　　1088號判處有期徒刑8月、緩刑3年，現仍在緩刑付保護管束
　　中。又因施用毒品案件，經送觀察、勒戒後，認無繼續施用
　　毒品之傾向，於民國（下同）93年4月12日觀察、勒戒執行
    期滿釋放，並由國防部中部地方軍事法院檢察署軍事檢察官
    於93年4月14日，以93年中偵字第113號為不起訴處分確定。
    詎仍不知悔改，復基於施用第1級毒品海洛因之概括犯意，
    自93年4月12日觀察、勒戒執行完畢釋放後之數日起，至94
    年7月23日上午10時許止，在其位於彰化縣二水鄉○○村○
    ○路302之2號住處等處，以將第1級毒品海洛因摻入香菸中
    點燃吸食之方式，及摻水以注射針筒施打之方式，連續施用
    第1級毒品海洛因多次，平均1星期施用1、2次。嗣分別於（
    一）94年5月4日上午8時40分許，在上址為警持搜索票搜索
    查獲，並扣得甲○○所有已使用過摻有海洛因之香菸1支（
    海洛因已與菸草混合，無法析離）。（二）94年7月24日下
    午5時20分許，亦經警於上址查獲，並扣得甲○○所有供施
    打海洛因所用之注射針筒一支。
二、案經彰化縣警察局田中分局報請臺灣彰化地方法院檢察署檢
    察官偵查起訴，暨南投縣政府警察局草屯分局報請臺灣南投
    地方法院檢察署移送併辦（94年度毒偵字第1027號）。
    理  由
一、按除被告所犯為死刑、無期徒刑、最輕本刑為3年以上有期
    徒刑之罪或高等法院管轄第1審案件者外，於前條第1項程序
    進行中，被告先就被訴事實為有罪之陳述時，審判長得告知
    被告簡式審判程序之旨，並聽取當事人、代理人、辯護人及
    輔佐人之意見後，裁定進行簡式審判程序；除簡式審判程序
    及簡易程序案件外，第1審應行合議審判，刑事訴訟法第273
    條之1第1項、第284條之1分別定有明文。本件被告甲○○所
    涉係死刑、無期徒刑、最輕本刑為3年以上有期徒刑之罪或
    高等法院管轄第1審案件以外之罪，並於本院行準備程序時
    就被訴事實為有罪之陳述，本院合議庭依前揭規定，經評議
    結果，裁定改由受命法官獨任行簡式審判程序，先予敘明。
二、上開事實，業據被告甲○○於警詢、偵訊及本院準備程序與
    審理時均坦承不諱，且被告於94年5月4日下午1時及94年7月
    24日下午5時20分許獲案後，經警採集其尿液送驗結果，確
    均呈嗎啡陽性反應，有尿液代號及真實姓名對照認證單1件
    、詮昕科技股份有限公司濫用藥物尿液檢驗報告2件、尿液
    採驗編號清冊影本1紙附卷可稽，又扣案之摻有海洛因之香
    菸1支，確含海洛因成份，業據被告自承在卷，此外復有注
    射針筒1支扣案可資佐證，足徵被告之自白與事實相符，堪
    以採信。再者，被告又因施用毒品案件，經送觀察、勒戒後
    ，認無繼續施用毒品之傾向，於93年4月12日觀察勒戒執行
    期滿釋放，並由國防部中部地方軍事法院檢察署軍事檢察官
    於93年4月14日，以93年中偵字第113號為不起訴處分確定，
    有國防部中部地方軍事法院檢察署軍事檢察官釋放通知書回
    證1紙及上開不起訴處分書在卷可稽。被告於觀察、勒戒執
    行完畢釋放後，5年內再犯毒品危害防制條例第10條第1項之
    罪，本件事證明確，被告上開犯行洵堪認定，應依法論科。
三、核被告甲○○所為，係犯毒品危害防制條例第10條第1項之
    施用第1級毒品罪。被告為施用第1級毒品海洛因而持有第1
    級毒品之低度行為，應為施用之高度行為所吸收，不另論罪
    。又被告先後多次施用第1級毒品海洛因之犯行，時間緊接
    ，觸犯構成要件相同之罪名，顯係基於概括犯意為之，應依
    刑法第56條連續犯規定論以一罪，並加重其刑。公訴人雖僅
    就被告於93年4月12日觀察勒戒執行完畢釋放後之數日起，
    至94年5月3日20時許止，連續施用第1級毒品海洛因之犯行
    提起公訴，未論及被告其餘多次施用第1級毒品之犯行，然
    檢察官就犯罪事實一部起訴者，其效力及於全部，本件上開
    其餘多次施用第一級毒品犯行與公訴人起訴書所載經論罪部
    分之犯罪事實各具有連續犯之裁判上一罪關係，應為起訴效
    力所及，本院自應併予審究。爰審酌被告前有毒品前科，且
    歷經觀察、勒戒處遇措施，均未能知所收斂而遠離毒害，戒
    毒意志尚非堅定，惟念及被告於犯罪後尚能坦承犯行，暨其
    犯罪之動機、目的、手段、施用毒品之期間、次數等一切情
    狀，量處如主文所示之刑，以示懲儆。扣案之摻有海洛因之
    香煙1支（與海洛因已無法析離），係查獲之毒品，應依毒
    品危害防制條例第18條第1項前段之規定宣告沒收並銷燬之
    ；另扣案之注射針筒1支，係被告所有供施用第1級毒品海洛
    因所用之物，業據被告供承在卷，應依刑法第38條第1項第2
    款之規定宣告沒收。
據上論斷，應依刑事訴訟法第273條之1第1項、第299條第1項前
段，毒品危害防制條例第10條第1項、第18條第1項前段，刑法第
11條前段、第56條、第38條第1項第2款，判決如主文。
本案經檢察官何蕙君到庭執行職務。
中　　華　　民　　國　　94　　年　　9 　　月　　30　　日
                臺灣彰化地方法院刑事第二庭
                                法  官  黃齡玉
以上正本證明與原本無異。
如不服本判決，應於判決送達後10日內向本院提出上訴狀 (須附
繕本)。
中　　華　　民　　國　　94　　年　　9 　　月　　30　　日
                                書記官  施嘉玫
附錄法條
毒品危害防制條例第10條第1項：
施用第一級毒品者，處六月以上五年以下有期徒刑。
